【裁判字號】    90,易,750
【裁判日期】    900608
【裁判案由】    毒品危害防制條例
【裁判全文】
臺灣彰化地方法院刑事判決                            九十年度易字第七五號
    公  訴  人  臺灣彰化地方法院檢察署檢察官
    被      告  甲○○
右列被告因違反毒品危害防制條例案件，經檢察官聲請簡易判決處刑（九十年毒偵字
第五五六號），本院認應依通常程序審理，茲判決如左：
     主  文
甲○○施用第二級毒品，處有期徒刑捌月。
     事  實
一、甲○○前曾因施用毒品案件，經依本院以八十八年度毒聲字第二四六二號及第五
    二八五號先後裁定送觀察、勒戒後，前認無繼續施用毒品之傾向，經台灣彰化地
    方法院檢察署檢察官於民國（下同）八十八年七月二日以八十八年度偵字第六四
    ０二號處分不起訴，後認有繼續施用毒品之傾向，由檢察官提起公訴，經本院判
    處有期徒刑六月，於八十九年九月十一日確定。詎又於九十年一月九日之前三日
    內某時，在不詳處所施用第二級毒品甲基安非他命一次；嗣於九十年一月九日經
    台灣彰化地方法院檢察署觀護人採尿送驗結果，呈甲基安非他命陽性反應，始知
    上情。
二、案經台灣彰化地方法院檢察署檢察官自動檢舉偵查起訴。
     理  由
一、訊據被告甲○○矢口否認有施用毒品犯行，辯稱：伊當時在友人家中，其他人吸
    食，伊在一旁並無吸食云云；經查，被告於九十年一月九日經台灣彰化地方法院
    檢察署觀護人採尿送驗結果，呈甲基安非他命陽性反應，有昭信科技顧問股份有
    限公司濫用藥物陽性檢體檢驗報告在卷可稽，雖被告辯稱：伊僅在一旁觀看並無
    吸食云云，然依法務部調查局之檢驗經驗，除非置身於狹小之密閉空間，並故意
    大量吸入煙霧者，方可能於其尿液檢出安非他命成分，故被告所辯顯不足採，其
    確有於九十年一月九日之前三日內某時非法吸用甲基安非他命之行為，又被告前
    因施用毒品案件，先後經送觀察、勒戒後，先認無繼續施用毒品之傾向，經檢察
    官為不起訴處分，後認有繼續施用毒品之傾向，由檢察官提起公訴，經法院判刑
    確定，有不起訴處分書及刑事判決在卷足憑，其三犯施用毒品，罪證明確，應予
    依法論科。
二、核被告所為，係犯毒品危害防制條例第十條第二項之罪。爰審酌被告施用毒品戕
    害身心、施用之次數、暨犯後態度等一切情狀，量處如主文所示之刑，以示懲儆
    。
三、據上論斷，應依刑事訴訟法第四百五十二條、第二百九十九條第一項前段，毒品
    危害防制條例第十條第二項，判決如主文。
本案經檢察官李芳瑜到庭執行職務。
中      華      民      國      九十    年      六      月      八      日
                                  臺灣彰化地方法院刑事第二庭
                                        法      官   謝  仁  棠
右正本證明與原本無異。
如不服本判決，應於判決送達後十日內向本院提出上訴狀( 須附繕本 )。。
                                        法院書記官   于  淑  真
中      華      民      國      九十    年      六      月     十一     日
毒品危害防制條例第十條：
施用第一級毒品者，處六月以上五年以下有期徒刑。
施用第二級毒品者，處三年以下有期徒刑。


司法院資訊處製作；財團法人民間司法改革基金會備份。
